【裁判字號】    90,上易,32
【裁判日期】    900615
【裁判案由】    傷害等
【裁判全文】
臺灣高等法院臺中分院刑事判決                        九十年度上易字第三二號
    上  訴  人  臺灣南投地方法院檢察署檢察官
    被      告  乙○○
    選任辯護人  蔡順居
右上訴人因被告傷害等案件，不服臺灣南投地方法院八十九年度易字第七○七號中華
民國八十九年十一月二十一日第一審判決（起訴案號：臺灣南投地方法院檢察署八十
九年度偵字第二九七四號），提起上訴，本院判決如左：
    主  文
原判決關於毀損暨定執行刑部分均撤銷。
乙○○連續損壞他人之茶具壹組、電風扇、辦公桌各壹只、玻璃壹塊，足以生損害於
他人，處有期徒刑肆月，如易科罰金，以佰元折算壹日。
其餘上訴駁回。
本判決第二項撤銷改判部分與前項上訴駁回部分，應執行有期徒刑伍月，如易科罰金
，以佰元折算壹日。
    事  實
一、乙○○與擔任「啟示玄機院」（俗稱孔明廟）廟產管理人之甲○○，因廟方土地
    產權糾紛而素有嫌隙，心生藉機報復之心理，乃基於毀損他人之物之概括犯意，
    先於民國（以下同）八十九年七月十一日下午四時許，前往位於南投縣魚池鄉中
    明村文正巷五之十號之「啟示玄機院」（以下簡稱孔明廟）時，因與甲○○一言
    不和而發生口角，乙○○乃基於毀損他人物品之故意，先以拳頭敲打辦公桌上之
    玻璃，並以腳踢倒辦公桌及電扇等物，再將辦公桌上之茶具均砸毀，而損壞該廟
    所有之茶具一組、電風扇、辦公桌各一只、及玻璃一塊等物品，足生損害於孔明
    廟之財產。嗣因當時在場之丙○○見乙○○態度不好又以腳踢辦公桌，而上前勸
    阻時，詎料乙○○竟另基於傷害之故意，以右手揮拳毆打丙○○，致其受有右前
    胸挫傷之傷害。乙○○又於八十九年八月二十日十時許，基於同上之概括毀損犯
    意，夥同李振裕、李江員、乙○○，至南投縣魚池鄉中明村文正巷十號甲○○任
    法定代理人之中明社區發展協會，將該協會所有之原屬倉庫之鐵架、花檯拆除，
    並將排水管破損灌入水泥致不堪使用，足以生損害於中明社區發展協會。
二、案經孔明廟之廟產管理人甲○○及丙○○訴由南投縣警察局集集分局報請臺灣南
    投地方法院檢察署檢察官偵查起訴，以及中明社區發展協會之負責人甲○○訴由
    臺灣南投地方法院檢察署檢察官偵查後移送本院併辦（案號為八十九年度偵字第
    三八五九號）。
    理  由
一、被告乙○○（以下稱被告）對於右揭毀損孔明廟之上開辦公設備之玻璃及動手毆
    打丙○○之事實於本院審理中坦承不諱，惟矢口否認有何傷害之故意及毀損中明
    社區發展協會之花檯等物，辯稱：被告有打丙○○，但並非故意的，且中明社區
    發展協會之土地係被告等所有，但遭中明社區發展協會侵占云云。惟查（一）右
    揭被告毀損孔明廟辦公設備及傷害丙○○之事實，業據告訴人丙○○、甲○○於
    警訊、偵查、原審法院及本院審理中指述綦詳，並經現場目擊證人曾文精於偵查
    中到庭結證屬實，且互核渠等三人之指述，均大致相符，應堪採信，此外，復有
    財團法人埔里基督教醫院之診斷證明書一紙、及現場照片三張附卷可稽。（二）
    上開被告毀損中明社區發展協會之花檯等事實，業據告訴人中明社區發展協會之
    法定代理人甲○○於偵查及本院審理中指訴甚詳，且經檢察官履勘現場認定屬實
    ，製有履勘現場筆錄附卷可稽，被告於履勘現場時亦不否認拆除花檯。且被告等
    與中明社區發展協會間就系爭土地之訴訟，已經臺灣臺中地方法院、本院及最高
    法院判決認定中明社區發展協會佔用系爭土地有正當權源，有各該判決書附卷可
    憑。被告上開所辯，與事實不符，應係事後卸責之詞，不足採信。本件事證明確
    ，被告罪行洵堪認定，應依法論科。
二、核被告乙○○所為，係犯刑法第二百七十七條第一項之傷害罪及同法第三百五十
    四條之毀損罪。又被告所犯二毀損行為，時間緊接，所犯罪名相同，顯係出於概
    括之犯意為之，為連續犯，依刑法第五十六條之規定以一罪論，並加重其刑。被
    告就毀損中明社區發展協會之花台等，與李振裕等人間有犯意之聯絡，行為之分
    擔，均為共同正犯。又其所犯毀損與傷害二罪間，犯意各別，罪名互異，應予分
    論併罰。公訴人雖僅就八十九年七月十一日以前之犯罪行為起訴，餘者未於起訴
    書中敘及，但連續犯為裁判上一罪，檢察官就犯罪事實一部起訴，依刑事訴訟法
    第二百六十七條規定，其效力及於全部，法院自屬有權一併審理。原審法院就傷
    害丙○○部分，適用刑事訴訟法第二百九十九條第一項前段，刑法第二百七十七
    條第一項、第四十一條、罰金罰鍰提高標準條例第一條前段、第二條之規定，並
    審酌被告前有犯罪前科之素行（參見臺灣高等法院全國前案紀錄表）、及其犯罪
    之動機係與甲○○因土地糾紛發生嫌隙在先、惟無故出手毆打與之素不相識之告
    訴人丙○○、犯罪目的、手段、所生危害、犯後坦承部分犯行之態度等一切情狀
    ，量處有期徒刑二月，並諭知易科罰金之折算標準，經核其認事用法俱無不合，
    量刑亦稱妥適，檢察官上訴意旨認原審量刑過輕，空言指摘原判決此部分不當，
    並無可取，為無理由，應予駁回。原審法院就被告毀損部分，予以論罪科刑，固
    非無見，惟查惟原判決對於未於起訴書中敘及而為起訴效力所及之部分（即移送
    併辦部分），未及審酌，自有未洽。檢察官此部分上訴意旨，據以指摘原判決此
    部分不當，為有理由，應由本院撤銷改判，被告犯數罪，已定應執行之行，此部
    分既經上訴而撤銷，原應定之執行刑亦失所附麗，應並予撤銷。爰審酌被告前有
    犯罪前科之素行，已如上述、犯罪之動機係與甲○○因土地糾紛發生嫌隙在先、
    犯罪目的、手段、所生危害、犯後僅承認部分犯行之態度等一切情狀，量處有期
    徒刑四月，並諭知易科罰金之折算標準。又被告所犯傷害罪及毀損罪，合於數罪
    併罰之規定，並依法定其應執行刑，再諭知易科罰金之折算標準。
三、據上論斷，應依刑事訴訟法第三百六十八條、第三百六十九條第一項前段、第三
    百六十四條、二百九十九條第一項前段，刑法第二十八條、第五十六條、第三百
    五十四條、第四十一條、第五十一條第五款，罰金罰鍰提高標準條例第一條前段
    、第二條，判決如主文。
本案經檢察官丁○○到庭執行職務。
中      華      民      國    九十      年      六      月     十五     日
                              臺灣高等法院臺中分院刑事第十庭
                                    審判長法  官  林  照  明
                                          法  官  李  寶  堂
                                          法  官  蕭  廣  政
右正本證明與原本無異。
不得上訴。
                                          書記官  黃  禎  祥
中      華      民      國    九十    年      六     月      十九      日
附錄論罪科刑法條：
刑法第二百七十七條、第三百五十四條：
傷害人之身體或健康者，處三年以下有期徒刑，拘役或一千元以下罰金。
犯前項之罪，因而致人於死者，處無期徒刑或七年以上有期徒刑，致重傷者，處三年
以上、十年以下有期徒刑。
                                                                       Ａ


司法院資訊處製作；財團法人民間司法改革基金會備份。
